臺灣臺北地方法院刑事判決　　　　　　　100年度易字第640號
公　訴　人　臺灣臺北地方法院檢察署檢察官
被　　　告　黃啟文
上列被告因竊盜案件，經檢察官提起公訴（100 年度偵字第3628
號），本院判決如下：
    主  文
黃啟文攜帶兇器竊盜未遂，累犯，處有期徒刑伍月，如易科罰金
，以新臺幣壹仟元折算壹日。扣案Ｔ型板手壹支沒收。
    事  實
一、黃啟文自民國91年起，屢因竊盜案件，先後經法院判決判處
    拘役50日、有期徒刑3 月、4 月確定並執行完畢後，又經本
    院94年度訴字第42號刑事判決判處有期徒刑1 年確定，經臺
    灣桃園地方法院94年度易字第1620號刑事判決判處有期徒刑
    10月確定，嗣經96年度聲減字第2163號裁定分別減為有期徒
    刑6 月、有期徒刑5 月，應執行有期徒刑10月，黃啟文於95
    年9 月15日入監服刑，迄96年9 月13日因減刑後之徒刑執行
    完畢出監（構成累犯）。邇於97年間因竊盜案件，經本院以
    97年度訴字第1098號刑事判決判處有期徒刑8 月、3 月，另
    因偽造文書共5 罪，經同判決判處各有期徒刑4 月，因詐欺
    未遂案件，經同判決判處有期徒刑2 月，並經臺灣高等法院
    97年度上訴字第3539號刑事判決駁回上訴，於97年9 月15日
    確定在案，黃啟文於97年9 月30日入監服刑，甫於98年8 月
    31日縮刑期滿，翌日出監；黃啟文於前案判決確定前，另犯
    竊盜共4 罪，經本院99年度訴字第416 號刑事判決判處各有
    期徒刑3 月，又犯偽造文書共4 罪，亦經同判決判處各有期
    徒刑3 月確定在案。嗣就前揭16罪，經本院99年度聲字第28
    62號裁定應合併執行有期徒刑2 年2 月，故前揭16罪均未執
    行完畢（不構成累犯）。
二、詎黃啟文仍不知悔改，復意圖為自己不法之所有，於100 年
    1 月28日晚間8 時45分許，在臺北市○○區○○路4 段138
    號之「京華城」百貨公司地下4 樓停車場，攜帶自己所有、
    客觀上足對人之生命、身體、安全構成威脅、具有危險性之
    之T 型板手1 支，撬開黎紹祺所有車牌號碼3869-LL 號自用
    小客車之右前車門，彎腰上半身伸入車內著手搜尋財物之際
    ，適為返回之黎紹祺發覺而當場逮捕，經警據報到場後，扣
    得前揭T 型板手1 支，始未得手。
三、案經黎紹祺訴由臺北市政府警察局松山分局移請臺灣臺北地
    方法院檢察署檢察官偵查起訴。
    理  由
一、證據能力之判斷：
    被告黃啟文對於下列各項證據方法，均未爭執其證據能力，
    並同意作為證據（見本院卷第34頁反面至第35頁），本院審
    酌其作成時之情況，認為並無不適當之情事，均得作為證據
    ，合先敘明。
二、認定事實所憑之證據及理由：
    前揭犯罪事實，業據被告黃啟文於警詢、偵訊及本院審理中
    坦承不諱（見偵查卷第6 頁反面至第7 頁、第34頁、本院卷
    第34頁反面至第35頁），並經告訴人黎紹祺於警詢時指述明
    確（見偵查卷第8 至10頁），且被告為告訴人當場逮捕後，
    經警據報到場扣得其所有T 型板手1 支可憑（見偵查卷第20
    、25至27頁），堪以佐證被告之自白與事實相符，可以採信
    。縱上，本案事證明確，被告基於行竊之目的撬開車門、彎
    腰進入車內著手搜尋財物之際，為告訴人當場逮獲而未得手
    之犯行，洵堪認定，應予依法論罪科刑。
三、論罪科刑之依據：
  (一)按刑法第321 條第1 項第3 款之攜帶兇器竊盜罪，係以行為
    人攜帶兇器竊盜為其加重條件，此所謂兇器，其種類並無限
    制，凡客觀上足對人之生命、身體、安全構成威脅，具有危
    險性之兇器均屬之，且祇須行竊時攜帶此種具有危險性之兇
    器為已足，並不以攜帶之初有行兇之意圖為必要。查本案被
    告攜帶之T 型板手1 支，係金屬材質，頭型尖銳，為足以殺
    傷人生命、身體之器械，顯為具有危險性之兇器。又被告僅
    持T 型板手撬開告訴人汽車車門，彎腰上半身進入車內搜尋
    財物之際，因告訴人當場逮獲而未得手，是被告已著手於犯
    罪行為之實行而不遂，屬未遂犯。故核被告所為，係犯刑法
    第321 條第2 項、第1 項第3 款攜帶兇器竊盜未遂罪（刑法
    第321 條於100 年1 月26日修正公布，於100 年1 月28日施
    行），應依刑法第25條第2 項規定，減輕其刑。再查，被告
    曾因竊盜案件，經本院94年度訴字第42號刑事判決判處有期
    徒刑1 年確定，經臺灣桃園地方法院94年度易字第1620號刑
    事判決判處有期徒刑10月確定，嗣經96年度聲減字第2163號
    裁定分別減為有期徒刑6 月、有期徒刑5 月，應執行有期徒
    刑10月，被告於95年9 月15日入監服刑，迄96年9 月13日因
    減刑後之徒刑執行完畢出監等情，有臺灣高等法院被告前案
    紀錄表在卷足參（見本院卷第22至32頁），是被告於前次徒
    刑之執行完畢後，5 年以內故意再犯本件有期徒刑以上之罪
    ，為累犯，應依法加重其刑，並先加後減之。
  (二)爰審酌：(1)被告自91年起，屢因竊盜案件，先後經法院判決
    判處拘役50日、有期徒刑3 月、4 月、4 月確定並執行完畢
    ，又有前揭構成累犯之竊盜犯罪，邇於97年間因竊盜案件，
    經本院以97年度訴字第1098號刑事判決判處有期徒刑8 月、
    3 月，另因偽造文書共5 罪，經同判決判處各有期徒刑4 月
    ，因詐欺未遂案件，經同判決判處有期徒刑2 月，並經臺灣
    高等法院97年度上訴字第3539號刑事判決駁回上訴，於97年
    9 月15日確定在案，被告於97年9 月30日入監服刑，甫於98
    年8 月31日縮刑期滿，翌日出監；被告於前案判決確定前，
    另犯竊盜共4 罪，經本院99年度訴字第416 號刑事判決判處
    各有期徒刑3 月，又犯偽造文書共4 罪，亦經同判決判處各
    有期徒刑3 月確定在案；嗣就前揭16罪，經本院99年度聲字
    第2862號裁定應合併執行有期徒刑2 年2 月，故前揭16罪均
    未執行完畢等情，亦有臺灣高等法院被告前案紀錄表在卷足
    參（見本院卷第22至32頁），顯見被告毫無悔意；(2)被告持
    T 型板手撬開告訴人右前車門並彎腰進入車內搜尋財物，造
    成告訴人車門損壞，但幸無財物遭竊，且經告訴人表示車門
    損壞部分已由保險公司理賠，無須被告賠償，願意原諒被告
    ，有本院公務電話紀錄足憑（見本院卷第16頁）；(3)被告犯
    罪後，始終坦白認罪，態度良好等一切情狀，認為檢察官求
    刑有期徒刑1 年（見本院卷第35頁），猶屬過重，量處如主
    文所示之刑，並諭知易科罰金之折算標準，以示懲儆。
  (三)扣得之T 型板手1 支係被告所有、供竊盜犯罪所用之物，亦
    據被告供明在卷（見偵查卷第6 頁反面至第7 頁、第34頁）
    ，應依刑法第38條第1 項第2 款規定，宣告沒收之。至於扣
    案黑色手套2 雙，雖經被告承認為其所有，但稱係騎車禦寒
    之用，否認與本案竊盜犯罪有關（見偵查卷第6 頁反面、本
    院卷第34頁反面），此外，尚無積極證據足認扣案黑色手套
    2 雙有何應予沒收之事由，爰不予宣告沒收，附此說明。
據上論斷，應依刑事訴訟法第284 條之1 、第299 條第1 項前段
，刑法第321 條第2 項、第1 項第3 款、第25條第1 項、第2 項
、第47條第1 項、第41條第1 項前段、第38條第1 項第2 款，刑
法施行法第1 條之1 第1 項、第2 項前段，判決如主文。
本案經檢察官葉芳秀到庭執行職務。
中    華    民    國   100    年    3     月    30    日
                      刑事第六庭  法  官  林晏如
上正本證明與原本無異。
如不服本判決應於收受送達後10日內向本院提出上訴書狀，並應
敘述具體理由；其未敘述上訴理由者，應於上訴期間屆滿後20日
內向本院補提理由書（均須按他造當事人之人數附繕本）「切勿
逕送上級法院」。告訴人或被害人如對於本判決不服者，應具備
理由請求檢察官上訴，其上訴期間之計算係以檢察官收受判決正
本之日期為準。
                                  書記官  楊盈茹
中    華    民    國   100    年    4     月    6     日
附錄本案論罪科刑法條全文：
中華民國刑法第321 條（於100 年1 月26日修正公布，於100 年
1 月28日施行）
犯竊盜罪而有下列情形之一者，處6 月以上、5 年以下有期徒刑
，得併科新臺幣10萬元以下罰金：
一、侵入住宅或有人居住之建築物、船艦或隱匿其內而犯之者。
二、毀越門扇、牆垣或其他安全設備而犯之者。
三、攜帶兇器而犯之者。
四、結夥三人以上而犯之者。
五、乘火災、水災或其他災害之際而犯之者。
六、在車站、埠頭、航空站或其他供水、陸、空公眾運輸之舟、
    車、航空機內而犯之者。
前項之未遂犯罰之。